臺灣高雄地方法院民事判決　　　　　　　96年度訴字第1444號
原　　　告　合作金庫商業銀行股份有限公司
法定代理人　乙○○
訴訟代理人　丙○○
被　　　告　甲○○
當事人間請求清償借款事件，本院於民國96年7 月18日言詞辯論
終結，判決如下：
    主  文
被告應給付原告新臺幣柒拾壹萬陸仟玖佰伍拾參元，及自民國九
十五年十月五日起至清償日止，按週年利率百分之三點二一計算
之利息，暨自民國九十五年十一月六日起至清償日止，其逾期在
六個月以內者，按上開利率百分之十，逾期超過六個月者，按上
開利率百分之二十計算之違約金。
訴訟費用由被告負擔。
    事實及理由
一、按當事人得以合意定第一審管轄法院；但以關於由一定法律
    關係而生之訴訟為限，民事訴訟法第24條第1 項定有明文。
    本件原告係依消費借貸之法律關係訴請被告清償借款，而兩
    造簽訂之借據第14條前段約定：「本借款契約涉訟時，雙方
    同意以臺灣高雄地方法院或台北地方法院為第一審管轄法院
    。」，有上開借據1 份在卷可憑，足認兩造就本件消費借貸
    債務所生之訴訟，已合意以本院為管轄法院，而本件又無專
    屬管轄之情形，則本院自有管轄權，合先敘明。
二、原告主張：被告於民國93年1 月6 日，向原告借款新臺幣（
    下同）1,130,000 元，約定借款期間自93年1 月6 日起至
    100 年1 月6 日止，依年金法計算，按月本息平均攤還，利
    息隨原告銀行公告之定儲指數利率加碼1.1 ％計算；其後利
    率變動時，自調整日起，隨同調整，遲延履行時，除仍按上
    開借款利率計算遲延利息外，並加給自逾期之日起在6 個月
    內者，按借款利息利率10％，超過6 個月者，按借款利率20
    ％計算之違約金。詎被告自95年10月5 日起即未再繳納利息
    ，依約其借款視同全部到期，被告尚積欠如主文第1 項所示
    之本金、利息及違約金未清償，原告爰依消費借貸契約之法
    律關係，請求被告應給付如主文第1 項所示之金額，並聲明
    如主文第1 項所示。
三、被告未於言詞辯論期日到場，亦未提出書狀作何聲明或陳述
    。
四、原告上揭主張，業據提出與其所述相符之借據、借戶全部資
    料查詢單、利率變動表各1 份為證，而被告經合法通知，未
    於言詞辯論到庭，亦未提出書狀答辯，本院調查證據之結果
    ，勘認原告之主張為真實。
五、按稱消費借貸者，謂當事人一方移轉金錢或其他代替物之所
    有權於他方，而約定他方以種類品質、數量相同之物返還之
    契約。借用人應於約定期限內，返還與借用物種類、品質、
    數量相同之物。遲延之債務，以支付金錢為標的者，債權人
    得請求依法定利率計算之遲延利息，但約定利率較高者，仍
    從其約定利率。當事人得約定債務人於債務不履行時，應支
    付違約金，民法第474 條第1 項、第478 條前段、第233 條
    第1 項、第250 條第1 項分別定有明文。本件被告向原告借
    款，且積欠原告上述借款餘額未清償，已如上述。從而，原
    告依據消費借貸契約之法律關係，請求被告給付如主文第1
    項所示之金額、利息及違約金，為有理由，應予准許。
六、據上結論，原告之訴為有理由，依民事訴訟法第385 條第
    1項前段、第78 條，判決如主文。
中　　華　　民　　國　　96　　年　　7 　　月　　31　　日
                  民事第一庭法　官　陳嘉惠
正本係照原本作成。
如對本判決上訴，須於判決送達後20日內向本院提出上訴狀。
中　　華　　民　　國　　96　　年　　7 　　月　　31　　日
                            書記官　洪婉琪
